最高法院刑事判決　　　　　　　　　 111年度台上字第3434號
上　訴　人　林政孝


上列上訴人因公共危險案件，不服臺灣高等法院高雄分院中華民
國111年5月17日第二審判決（111年度上訴字第135號，起訴案號
：臺灣高雄地方檢察署109年度偵字第24072號），提起上訴，本
院判決如下：
    主  文
上訴駁回。
    理  由
一、按刑事訴訟法第377 條規定，上訴於第三審法院，非以判決
    違背法令為理由，不得為之。是提起第三審上訴，應以原判
    決違背法令為理由，係屬法定要件，且必須依據卷內訴訟資
    料為具體之指摘，並足據以辨認原判決已具備違背法令之形
    式者，始屬相當。又上訴第三審法院之案件，是否以判決違
    背法令為上訴理由，應就上訴人之上訴理由書狀加以審查。
    倘上訴理由書狀並未依據卷內訴訟資料，具體指摘原判決不
    適用何種法則或如何適用不當，或所為指摘顯不足據以辨認
    原判決已具備違背法令之形式，均應認其上訴為違背法律上
    之程式，予以駁回。
二、本件原審審理結果，維持第一審認定上訴人林政孝有如第一
    審判決事實欄所載以一行為犯恐嚇危害安全及放火燒燬他人
    所有物致生公共危險等罪行明確，依想像競合犯之規定，從
    一較重之刑法第175條第1項論處上訴人放火燒燬他人所有物
    致生公共危險罪刑（累犯）及諭知相關沒收之判決，駁回上
    訴人僅就第一審判決所處宣告刑部分，在第二審提起之一部
    上訴。已敘述其依憑及理由，並說明第一審依刑法第47條第
    1 項規定加重其刑，及具體審酌刑法第57條所列各款事項而
    為量刑，俱屬適法妥當等旨。上訴意旨未依據卷內訴訟資料
    ，具體指摘原判決不適用何種法則或如何適用不當，祇敘述
    上訴人於工作時因故摔落地面，膽囊破裂切除，需長時間在
    醫院接受診治云云，對於原判決論處上開罪刑，究竟如何違
    背法令，並無一語涉及，顯不足據以辨認原判決已具備違背
    法令之形式，要非第三審上訴之適法理由。又第三審為法律
    審，應以第二審判決所確認之事實為判決基礎，故於第二審
    判決後不得主張新事實或提出新證據而資為第三審上訴之理
    由。上訴人於原審既未主張其於工作時因故受有何傷害，於
    本院始主張其事實，及提出建佑醫院診斷證明書以供調查，
    自亦不得據為合法上訴第三審之理由。從而其上訴不合法律
    上之程式，應予駁回。本件既從程序上駁回上訴，上訴意旨
    就所受宣告之刑請求准予易服社會勞動及在外就醫追蹤治療
    等，非本院所得審酌，併予敘明。
據上論結，應依刑事訴訟法第395條前段，判決如主文。
中    華    民    國   111    年    7     月    28    日
                  刑事第二庭審判長法  官  林  勤  純  
                                  法  官  王  梅  英  
                                  法  官  莊  松  泉  
                                  法  官  李  釱  任  
                                  法  官  蔡  新  毅  
本件正本證明與原本無異
                                  書記官  
中    華    民    國   111    年    8     月    2     日